【裁判字號】    88,訴,540
【裁判日期】    890531
【裁判案由】    違反毒品危害防制條例
【裁判全文】
臺灣屏東地方法院刑事判決                          八十八年度訴字第五四號
    公  訴  人  臺灣屏東地方法院檢察署檢察官
    被      告  丙○○
    指定辯護人  本院公設辯護人  丁○○
右列被告因違反毒品危害防制條例案件，經檢察官提起公訴（八十八年度偵字第五六
八八號），本院判決如左：
     主  文
丙○○無罪。
     理  由
一、公訴意旨略以：被告丙○○基於營利之概括犯意，以0000000000號行
    動電話為聯絡工具，自八十八年七月某日起，在屏東縣林邊鄉永興飯店前等處，
    以新台幣五百元至一千元之代價，非法販賣份量不等之第二級毒品安非他命一小
    包予綽號「阿正」、「虎頭」、「明仔」、「賢仔」等姓名不詳之男子施用。嗣
    於八十八年八月十二日下午三時三十分許，在屏東縣林邊鄉○○村○○路五五號
    電玩店，為警查獲，並扣得安非他命五包（含袋重）十三公克、空夾鏈袋一大包
    、吸管分裝器乙支、行動電話號碼紙三張、行動電話（0000000000號
    ）乙具，因認被告涉犯毒品危害防制條例第四條第二項之連續販賣第二級毒品罪
    嫌。
二、公訴人認被告涉犯連續販賣第二級毒品罪，無非以：被告丙○○於警訊時坦承不
    諱，並經查獲警員葉宗岳證述甚詳，復有如事實欄所示之物扣案可資佐證等為憑
    。訊據被告堅決否認有販賣第二級毒品情事，辯稱伊僅有與「阿正」共同向「阿
    寶」之人買安非他命施用，並未販賣，而警訊所稱販賣予綽號「阿正」、「虎頭
    」、「明仔」、「賢仔」云云，並無其人等語。
三、按犯罪事實應依證據認定之，無證據不得推定其犯罪事實；又不能證明被告犯罪
    者，應諭知無罪之判決，刑事訴訟法第一百五十四條、第三百零一條第一項分別
    定有明文。而認定不利於被告之事實，須依積極證據，苟積極證據不足為不利於
    被告之事實之認定時，即應為有利於被告之認定，更不必有何有利之證據。而此
    所謂證據，須確能為被告有罪之證明，而無瑕疵可指者，始足當之；其為訴訟上
    之證明，則須至任何之一般人均認其為真正，而無所懷疑之程度。最高法院三十
    年上字第八一六號、六十九年度台上字第四九一三號、七十六年度台上字第四九
    八六號判例可資參酌。
四、本件被告除於警訊中陳稱曾販賣安非他命予綽號「阿正」、「虎頭」、「明仔」
    、「賢仔」等姓名不詳之男子施用外，嗣後於檢察官偵查中及本院理中均否認有
    意圖營利販賣安非他命情事，並否認有上述之人。按「被告之自白，雖為證據之
    一種，但必須與事實相符者為限，若其自白顯有疑義，而審理之法院就其職權調
    查之所得，仍未能證明其自白確與事實相符者，自不得據為認定犯罪事實唯一之
    基礎。」（最高法院十八年上字第一○八七號判例酌參）。本院於審理中就被告
    所稱之人調查結果，經由其提供之電話調查可能為「阿正」之人，即甲○○、乙
    ○○二人，甲○○則證稱不認識被告，被告亦辯稱不認識甲○○（見八十八年十
    一月十五日審判筆錄）。另乙○○者，經傳訊到庭，亦證稱未向被告購買安非他
    命，復經本院當庭採尿檢驗結果，並無甲基安非他命陽性反應，有屏東縣衛生局
    檢驗通知書乙紙在卷可稽，自難認其有向被告購買安非他命情事。至其餘綽號「
    虎頭」、「明仔」、「賢仔」等姓名年籍不詳之男子則更無從調查是否真有其人
    ，及是否確曾向被告購買安非他命施用。是被告在警訊之自白難認與事實相符，
    至經警扣得安非他命五包（含袋重）十三公克、空夾鏈袋一大包、吸管分裝器乙
    支、行動電話號碼紙三張、行動電話（0000000000號）乙具，被告辯
    稱安非他命係其自行吸食所用，空夾鏈帶係外出分裝定量安非他命吸食用，亦難
    認與販賣有必要之關連。按安非他命屬第二級毒品，販賣第二級毒品罪法定刑為
    無期徒刑或七年以上有期徒刑，該罪法定刑度極重，採證應嚴格謹慎，觀諸本件
    被告除於警訊中自白外，餘在偵查及本院審理中均否認有販賣安非他命，其在警
    訊之自白即值可疑，且又查無任何曾向被告購買安非他命之人，是以被告於警訊
    中之自白難認與事實相符，即非可採，此外，本件復查無其他積極證據足證被告
    有販賣第二級毒品犯行，揆諸前開說明，爰諭知被告無罪之判決。
四、據上論斷，應依刑事訴訟法第三百零一條第一項前段 ，判決如主文。
本案經檢察官呂乾坤到庭執行職務。
中      華      民      國      八十九      年    五    月    三十一    日
                                      臺灣屏東地方法院刑事第二庭
                                          法  官    夏金郎
右正本證明與原本無異。
對於本判決如有不服應於收受送達後十日內向本院提出上訴書狀上訴於台灣高等法院
高雄分院並按他造當事人之人數附具繕本。
                                          書記官    謝博興
中      華      民      國      八十九      年    五    月    三十一    日


司法院資訊處製作；財團法人民間司法改革基金會備份。
